# 在建工程账务处理的问题

提问人：wx_5b7416af1277 时间：2020-11-25 13:08:00
本公司今年有一在建工程尚未完工，收到施工方结算单，结算单上累计已完成合同价款 500 万元，申请支付已完成的合同价款的70%，也就是 350 万元，本公司之后支付了施工单位 350 万元，请问在账务处理时，是 1 、计在建工程350 万元，还是 2 、计在建工程 500 万元，并计提 150 万元应付款呢？

回答人：chenyiwei
第二种方法更合理，根据施工方已完成的工作量确认在建工程，尚未支付的款项确认为负债。